臺灣臺中地方法院刑事判決　　　　　　　　　　　　九十三年度訴字第一九二二號
　　公　訴　人　臺灣臺中地方法院檢察署檢察官
　　被　　　告　乙○○
右列被告因毒品危害防制條例案件，經檢察官聲請以簡易判決處刑（臺灣臺中地方法
院檢察署九十三年度毒偵字第一０七六號）及移
栗地方法院檢察署九十三年度毒偵字第四九０號），本院沙鹿簡易庭認不宜以簡易判
決處刑，移請本院刑事庭改依通常程序審理，被告於準備程序就被訴事實為有罪之陳
述，本院合議庭裁定由受命法官獨任進行簡式審判程序，並予判決如左：
    主  文
乙○○施用第一級毒品，處有期徒刑拾月。
    事  實
一、乙○○前有過失致死、違反毒品危害防制條例之前科紀錄，素行不佳，其於民國
    八十八年間，曾因施用毒品案件，經依本院八十八年度毒聲字第四八八七號裁定
    送觀察勒戒後，認無繼續施用毒品之傾向，由臺灣臺中地方法院檢察署檢察官於
    八十八年八月二十七日以八十八年度偵字第一七四五九號為不起訴處分確定。又
    於八十九年一月間，復因施用第一級毒品及第二級毒品案件，經依本院八十八年
    度毒聲字第七五一五號裁定送觀察勒戒後，認有繼續施用毒品之傾向，由本院以
    八十九年度毒聲字第一三九二號裁定送強制戒治一年，而其施用第一級及第二級
    毒品案件，則經本院於八十九年五月一日以八十九年度訴字第六七六號，分別判
    處有期徒刑一年及有期徒刑七月，並定應執行刑為有期徒刑一年五月，同年六月
    二十八日確定。嗣因乙○○之戒治成效經評定合格，經本院以八十九年度毒聲字
    第四四０七號裁定停止戒治並付保護管束，並於八十九年八月二十九日釋放出戒
    治所，其保護管束期間至九十年二月十一日止；詎乙○○仍不知戒絕，於前開強
    制戒治執行完畢後五年內，復基於施用第一級毒品海洛因之犯意，於九十三年二
    月二十六日二十三時許，在其停置於苗栗縣公館鄉附近之自用小客車內，以將香
    菸沾著微量第一級毒品海洛因點燃吸取其煙氣之方式，非法施用第一級毒品海洛
    因一次。嗣乙○○因撤銷假釋遭致通緝，為警於九十三年二月二十七日在其位於
    臺中縣大甲鎮○○路二號住處所查獲，並經警徵得其同意採集尿液送驗，因嗎啡
    （海洛因之代謝物）呈現陽性反應，始查悉上情。
二、案經苗栗縣警察局通霄分局報請臺灣臺中地方法院檢察署檢察官偵查後，聲請簡
    易判決處刑暨臺灣苗栗看守所移請臺灣苗栗地方法院檢察署檢察官偵查後，移送
    本院沙鹿簡易庭併案審理。
    理  由
一、右開事實，業經被告乙○○於警詢、偵查、本院準備程序訊問及審理時均坦認不
    諱，而被告為警查獲後所採取之尿液，經苗栗縣警察局通霄分局及臺灣苗栗看守
    所分別送請苗栗縣衛生局與中山醫學大學附設醫院藥物濫用檢測中心檢驗結果，
    嗎啡均呈現陽性之反應，有檢驗報告書二份附卷可稽（見毒偵字第一０七六號卷
    第一五頁，毒偵字第四九０號卷第一二頁），足見被告上開自白，確與事實相符
    ，堪予採認。又被告前已因施用毒品案件，經依本院八十八年度毒聲字第四八八
    七號裁定送觀察勒戒後，認無繼續施用毒品之傾向，由臺灣臺中地方法院檢察署
    檢察官於八十八年八月二十七日以八十八年度偵字第一七四五九號為不起訴處分
    確定。又於八十九年一月間，復因施用第一級毒品及第二級毒品案件，經依本院
    八十八年度毒聲字第七五一五號裁定送觀察勒戒後，認有繼續施用毒品之傾向，
    由本院以八十九年度毒聲字第一三九二號裁定送強制戒治一年，嗣因被告之戒治
    成效經評定合格，經本院以八十九年度毒聲字第四四０七號裁定停止戒治並付保
    護管束，並於八十九年八月二十九日釋放出戒治所，其保護管束期間至九十年二
    月十一日止，此有臺灣高等法院被告全國前案紀錄表在卷可查，是被告確於強制
    戒治執行完畢後五年內再犯施用毒品之罪行。綜此，本件事證已臻明確，被告施
    用第一級毒品之犯行，堪以認定。
二、按海洛因係屬毒品危害防制條例第二條第二項第一款所指之第一級毒品，核被告
    乙○○所為，係犯毒品危害防制條例第十條第一項之施用第一級毒品罪。被告持
    有第一級毒品之低度行為，為其施用第一級毒品之高度行為所吸收，不另論罪。
    臺灣苗栗地方法院檢察署九十三年度毒偵字第四九０號移送併辦之被告施用毒品
    犯行部分，與上揭起訴並經論罪之犯罪事實相同，為事實上同一之案件，本院自
    應併同審理。爰審酌被告為國小畢業，智識程度非高（見警察局偵訊筆錄教育程
    度欄），其有前開事實欄所述之前科，素行不佳，有上揭臺灣高等法院被告全國
    前案紀錄表可查，且前已因施用毒品犯行經多次施以觀察勒戒及強制戒治，竟故
    態復萌，復行施用毒品不輟，無視於毒品對於自身健康之戕害及國家對於杜絕毒
    品犯罪之禁令；惟衡酌施用毒品係屬自戕行為，被告犯罪手段尚屬平和，亦未因
    此而危害他人，所生損害尚非鉅大，且被告於犯後坦承犯行，尚見悔悟之意之犯
    罪後態度，暨施用毒品者均有相當程度之成癮性及心理依賴，其犯罪心態與一般
    刑事犯罪之本質並不相同，應側重適當之醫學治療及心理矯治為宜等一切情狀，
    量處如主文所示之刑。
據上論斷，應依刑事訴訟法第四百五十二條、第二百七十三條之一第一項、第二百九
十九條第一項前段，毒品危害防制條例第十條第一項，判決如主文。
本案經檢察官甲○○到庭執行職務。
中    華    民    國      九十三      年       十      月     二十二    日
                                臺灣臺中地方法院刑事第九庭
                                      法  官  陳 思 成
右正本證明與原本無異。
如不服本判決，應於判決送達後十日內向本院提出上訴狀，上訴於臺灣高等法院臺中
分院( 須附繕本 )。
                                      書記官
中    華    民    國      九十三      年       十      月     二十二    日
附錄論罪科刑法條
毒品危害防制條例第十條第一項
施用第一級毒品者，處六月以上五年以下有期徒刑。
